# 关于购房中相关票据合法、合理性问题

提问人：hping 时间：2015-09-15 15:28:24
某公司欲向房产公司购买房产一套，房地产成交价格 1700 万元。房产公司最后提出， 1600 万元由房产公司开具售房发票，其余 100万元由电商（房产信息发布的网站）开具咨询费发票。房产公司与电商签订了合作协议，电商在其网站上为房产公司做房产广告，通过电商推广的购买方可以享受房产公司的优惠，购买电商 20 万服务费，可以抵房款 50 万，购房者与房产公司签订购房协议，则购房者购买的电商服务费均冲抵房产公司的广告费；同时，电商与购房者再签订一份服务协议，购房者自愿支付给电商服务费 100 万，享受开发商指定的楼盘销售优惠活动。并规定，此服务费不抵扣房款，仅作为团购优惠服务费。 本人觉得，电商的 100 万元应该是房产公司支付的广告费，而房产公司也应按照 1700 万元向购房者开具销售发票。通过这样分别结算，开发商 100 万元就不用缴纳任何税费，购买方也少交了契税。但是，作为购买方，这 100 万元的服务费如何列支？计入房产购置成本可以吗？做期间费用更不合理吧？
应该如何处理，想听听大家的意见？

回答人：chenyiwei
从你描述的交易流程看，该 100 万应计入固定资产或投资性房地产的成本。但因取得的票据不合规，以后该部分款项对应的折旧的所得税税前扣除、出售房屋时土地增值税扣除项目的计算等，都可能遇到问题。